臺灣桃園地方法院刑事判決           100年度審易字第2073號
公  訴  人  臺灣桃園地方法院檢察署檢察官
被      告  王子豪
            張淇崴
上列被告因竊盜案件，經檢察官提起公訴（100 年度偵字第1547
2 號），被告於本院準備程序進行中，就被訴事實為有罪之陳述
，經本院告知簡式審判程序意旨，並聽取當事人之意見後，本院
裁定依簡式審判程序審理，判決如下：
    主  文
王子豪犯如附表一所示之罪，各處如附表一主文欄所示之刑。應
執行有期徒刑貳年肆月，扣案之如附表二編號4 至8 所示之物均
沒收。
張淇崴犯如附表一所示之罪，各處如附表主文欄所示之刑。應執
行有期徒刑貳年肆月，扣案之如附表二編號4 至8 所示之物均沒
收。
    事  實
一、王子豪、張淇崴及真實姓名年籍不詳綽號「小祥」之成年男
    子，共同意圖為自己不法所有，分別基於竊盜之犯意聯絡，
    於附表所示之時間、地點，攜帶客觀上足以對人之生命、身
    體安全構成威脅而具有危險性可供兇器使用之如附表二編號
    4 至8 所示之工具，以附表所示之方式，竊取如附表所示之
    物得手。得手後，再將電纜線攜至位於桃園市○○路與莊敬
    街口之「文智企業社」變賣，復將取得款項供其等花用殆盡
    。嗣於民國100 年4 月20日晚間11時10分許，為警在桃園縣
    桃園市○○街187 號6 樓之王子豪居所查獲，並扣得其行竊
    時所著如附表二編號1 、3 所示衣物及供其等犯
    本件竊盜犯行所用如附表二編號4 至8 所示之工具。
二、案經桃園縣政府警察局桃園分局移請臺灣桃園地方法院檢察
    署檢察官偵查起訴。
    理  由
一、本件被告2 人所犯均係死刑、無期徒刑或最輕本刑為3 年以
    上有期徒刑以外之罪，亦非屬臺灣高等法院管轄第一審之案
    件，其於準備程序中就被訴事實均為有罪之陳述，經本院告
    知簡式審判程序之旨，並聽取當事人意見後，經本院依刑事
    訴訟法第273 條之1 第1 項規定裁定進行簡式審判程序，合
    先敘明。
二、又本件既經本院裁定改依簡式審判程序審理，則依刑事訴訟
    法第273 條之2 、第159 條第2 項之規定，不適用傳聞法則
    有關限制證據能力及證據調查之相關規定。
三、上揭事實，業據被告王子豪、張淇崴分別於警詢、檢察官訊
    問、本院準備程序及審理時坦承不諱，復經證人即中國江山
    社區管理委員會主任郭浚清於警詢時指述明確，並有桃園縣
    政府警察局埔子所現場監視器翻拍照片14張、中國江山社區
    電纜遭竊案嫌犯比對照片表、桃園縣政府警察局埔子所查獲
    照片12張在卷可稽，且有扣案如附表二所示之物為憑，足認
    被告前揭自白核與事實相符，可以採信。綜上，本案事證明
    確，被告上揭犯行均堪認定，應予依法論科。
四、論罪科刑方面：
（一）按刑法第321 條第1 項第3 款之攜帶兇器竊盜罪，係以行
      為人攜帶兇器竊盜為其加重條件，此所謂兇器，其種類並
      無限制，凡客觀上足對人之生命、身體、安全構成威脅，
      具有危險性之兇器均屬之，且祇須行竊時攜帶此種具有危
      險性之兇器為已足，並不以攜帶之初有行兇之意圖為必要
      （最高法院79年度台上字第5253號判決要旨參照）。查被
      告為附表一各編號竊盜犯行時所攜帶之如附表二編號4至8
      所示之工具，均屬金屬材質、質地堅硬或刀鋒尖銳等物，
      堪認屬足以殺傷人生命、身體而具有危險性之兇器甚明。
      是核被告王子豪、張淇崴就附表一編號1 、2 、4 、5 之
      所為，均係犯刑法第321 條第1 項第3 款之攜帶兇器加重
      竊盜罪；另被告2 人係與「小祥」之成年男子結夥3 人，
      並持附表二編號4 至8 所示之工具而犯附表一編號3 所示
      之竊盜犯行，核係犯同法第321 條第1 項第3 款、第4 款
      之結夥3 人以上、攜帶兇器之加重竊盜罪。
（二）被告王子豪、張淇崴就附表一編號1 、2 、4 、5 所示竊
      盜犯行，另其等2 人與「小祥」就附表一編號3 所示竊盜
      犯行，均具有犯意聯絡及行為分擔，應分別論以共同正犯
      。
（三）被告2 人所犯上開5 次竊盜犯行，犯意各別、行為互殊，
      應予分論併罰。
（四）爰審酌被告王子豪、張淇崴不思以正當手段獲取財物，竟
      圖不勞而獲而為本件竊盜犯行，所為殊無可取，並兼衡其
      等犯罪之動機、目的、手段、竊得財物之價值、犯後尚能
      坦承犯行及未與被害人達成和解、賠償損害等情，分別量
      處如附表主文欄所示之刑，並定其應執行之刑，以示懲儆
      。
（五）至扣案如附表二編號4至8所示之工具，均係被告王子豪所
      有並供其等犯附表一各編號所示竊盜犯行所用之物，業據
      被告王子豪供明在卷，應依刑法第38條第1 項第2 款之規
      定，於該罪項下宣告沒收。另附表二編號1至3所示之物，
      僅為被告行竊時所穿載之衣物，尚無證據證明係其等為犯
      本件犯行所特別準備之物，自難認屬供本件犯罪所用之物
      ，不予宣告沒收。
據上論斷，應依刑事訴訟法第273 條之1 第1 項、第299 條第1
項前段，刑法第28條、第321 條第1 項第3 款、第4 款、第51條
第5 款、第38條第1 項第2 款，判決如主文。
本案經檢察官白勝文到庭執行職務。
中    華    民    國   100    年    12    月    30    日
                        刑事庭    法  官  羅國鴻
以上正本證明與原本無異。
如不服本判決應於收受判決後10日內向本院提出上訴書狀，並應
敘述具體理由。其未敘述上訴理由者，應於上訴期間屆滿後20日
內向本院補提理由書( 均須按他造當事人之人數附繕本) 「切勿
逕送上級法院」。
                                  書記官  張筆隆
中    華    民    國   100    年    12    月    30    日
【論罪科刑法條】
中華民國刑法第321條
（加重竊盜罪）
犯竊盜罪而有下列情形之一者，處 6 月以上、5 年以下有期徒
刑，得併科新臺幣 10 萬元以下罰金：
一、侵入住宅或有人居住之建築物、船艦或隱匿其內而犯之者。
二、毀越門扇、牆垣或其他安全設備而犯之者。
三、攜帶兇器而犯之者。
四、結夥三人以上而犯之者。
五、乘火災、水災或其他災害之際而犯之者。
六、在車站、埠頭、航空站或其他供水、陸、空公眾運輸之舟、
    車、航空機內而犯之者。
前項之未遂犯罰之。
附表：
┌─┬───────┬───────────────┬────┬─────────┐
│編│   犯罪時間   │   犯罪手段及竊得財物         │所犯法條│    主      文    │
│號├───────┤                              │        │                  │
│  │   犯罪地點   │                              │        │                  │
├─┼───────┼───────────────┼────┼─────────┤
│1 │100 年4 月7 日│王子豪、張淇崴共同意圖為自己不│刑法第32│王子豪共同攜帶兇器│
│  │晚間6時許     │法之所有，基於竊盜之犯意聯絡，│1 條第1 │竊盜，處有期徒刑柒│
│  ├───────┤攜帶客觀上足以對人之生命、身體│項第3款 │月，扣案如附表二編│
│  │桃園縣桃園市寶│、安全構成威脅而具有危險性可供│        │號4 至8 所示之物均│
│  │慶路428 號之中│兇器使用之如附表二編號4 至8 所│        │沒收。            │
│  │國江山社區    │示之工具，由該社區住戶張淇崴刷│        │張淇崴共同攜帶兇器│
│  │              │磁卡帶王子豪進入社區後，推由王│        │竊盜，處有期徒刑柒│
│  │              │子豪持上開附表二編號4 之破壞剪│        │月。扣案如附表二編│
│  │              │下該社區鋪設之電纜線，張淇崴則│        │號4 至8 所示之物均│
│  │              │在旁負責把風及收妥電纜線，而竊│        │沒收。            │
│  │              │得電纜線10幾公斤。            │        │                  │
├─┼───────┼───────────────┼────┼─────────┤
│2 │100 年4 月8 日│王子豪、張淇崴共同意圖為自己不│刑法第32│王子豪共同攜帶兇器│
│  │晚間6 時許    │法之所有，基於竊盜之犯意聯絡，│1 條第1 │竊盜，處有期徒刑柒│
│  ├───────┤攜帶客觀上足以對人之生命、身體│項第3款 │月，扣案如附表二編│
│  │桃園縣桃園市寶│、安全構成威脅而具有危險性可供│        │號4 至8 所示之物均│
│  │慶路428 號之中│兇器使用之如附表二編號4 至8 所│        │沒收。            │
│  │國江山社區    │示之工具，由社區住戶張淇崴刷磁│        │張淇崴共同攜帶兇器│
│  │              │卡帶王子豪進入社區，推由王子豪│        │竊盜，處有期徒刑柒│
│  │              │持其如附表二編號4 之破壞剪下該│        │月。扣案如附表二編│
│  │              │社區鋪設之電纜線，張淇崴則在旁│        │號4 至8 所示之物均│
│  │              │負責把風及收妥電纜線，共竊得電│        │沒收。            │
│  │              │纜線20幾公斤。                │        │                  │
├─┼───────┼───────────────┼────┼─────────┤
│3 │100 年4 月11日│王子豪、張淇崴與真實姓名年籍不│刑法第  │王子豪共同結夥三人│
│  │晚間7時許     │詳綽號「小祥」之成年男子，共同│321 條第│以上、攜帶兇器竊盜│
│  ├───────┤意圖為自己不法之所有，基於竊盜│1 項第3 │，處有期徒刑捌月，│
│  │桃園縣桃園市寶│之犯意聯絡，攜帶客觀上足以對人│、第4款 │扣案如附表二編號4 │
│  │慶路428 號之中│之生命、身體、安全構成威脅而具│        │至8 所示之物均沒收│
│  │國江山社區    │有危險性可供兇器使用之如附表二│        │。                │
│  │              │編號4 至8 所示之工具，由該社區│        │張淇崴共同結夥三人│
│  │              │住戶張淇崴刷磁卡帶王子豪與「小│        │、攜帶兇器竊盜，處│
│  │              │祥」進入社區，推由王子豪持如附│        │有期徒刑捌月。扣案│
│  │              │表二編號4 之破壞剪下該社區鋪設│        │如附表二編號4 至8 │
│  │              │之電纜線，張淇崴與「小祥」則在│        │所示之物均沒收。  │
│  │              │旁負責把風及收妥電纜線，共竊得│        │                  │
│  │              │電纜線10幾公斤。              │        │                  │
├─┼───────┼───────────────┼────┼─────────┤
│4 │100 年4 月13日│王子豪、張淇崴共同意圖為自己不│刑法第32│王子豪共同攜帶兇器│
│  │晚間8 時許    │法之所有，基於竊盜之犯意聯絡，│1 條第1 │竊盜，處有期徒刑柒│
│  ├───────┤攜帶客觀上足以對人之生命、身體│項第3 款│月，扣案如附表二編│
│  │桃園縣桃園市寶│、安全構成威脅且具有危險性可供│        │號4 至8 所示之物均│
│  │慶路428 號之中│兇器使用之如附表二編號4 至8 所│        │沒收。            │
│  │國江山社區    │示之工具，由該社區住戶張淇崴刷│        │張淇崴共同攜帶兇器│
│  │              │磁卡帶王子豪進入社區，推由王子│        │竊盜，處有期徒刑柒│
│  │              │豪持如附表二編號4 之破壞剪下該│        │月。扣案如附表二編│
│  │              │社區鋪設之電纜線，張淇崴則在旁│        │號4 至8 所示之物均│
│  │              │負責把風及收妥電纜線，共竊得電│        │沒收。            │
│  │              │纜線10幾公斤。                │        │                  │
├─┼───────┼───────────────┼────┼─────────┤
│5 │100 年4 月14日│王子豪、張淇崴共同意圖為自己不│刑法第32│王子豪共同攜帶兇器│
│  │晚間6 時許    │法之所有，基於竊盜之犯意聯絡，│1 條第1 │竊盜，處有期徒刑柒│
│  ├───────┤攜帶客觀上足以對人之生命、身體│項第3款 │月，扣案如附表二編│
│  │桃園縣桃園市寶│、安全構成威脅且具有危險性可供│        │號4 至8 所示之物均│
│  │慶路428 號之中│兇器使用之如附表二編號4 至8 所│        │沒收。            │
│  │國江山社區    │示之工具，由該社區住戶張淇崴刷│        │張淇崴共同攜帶兇器│
│  │              │磁卡帶王子豪進入社區，推由王子│        │竊盜，處有期徒刑柒│
│  │              │豪持如附表二編號4 之破壞剪下該│        │月。扣案如附表二編│
│  │              │社區鋪設之電纜線，張淇崴則在旁│        │號4 至8 所示之物均│
│  │              │負責把風及收妥電纜線，共竊得電│        │沒收。            │
│  │              │纜線10幾公斤。                │        │                  │
└─┴───────┴───────────────┴────┴─────────┘
附表二：
 ┌───┬─────┬───┬──────────────┐
 │編號  │  品  名  │數  量│  備    註                  │
 ├───┼─────┼───┼──────────────┤
 │ １   │帽子      │1頂   │                            │
 ├───┼─────┼───┼──────────────┤
 │ ２   │衣服      │2件   │                            │
 ├───┼─────┼───┼──────────────┤
 │ ３   │手套      │1雙   │                            │
 ├───┼─────┼───┼──────────────┤
 │ ４   │破壞剪    │1支   │客觀上足以對人之生命、身體、│
 │      │          │      │安全構成威脅，具有危險性    │
 ├───┼─────┼───┼──────────────┤
 │ ５   │美工刀    │2支   │客觀上足以對人之生命、身體、│
 │      │          │      │安全構成威脅，具有危險性    │
 ├───┼─────┼───┼──────────────┤
 │ ６   │老虎鉗    │1支   │客觀上足以對人之生命、身體、│
 │      │          │      │安全構成威脅，具有危險性    │
 ├───┼─────┼───┼──────────────┤
 │ ７   │十字起子  │1支   │客觀上足以對人之生命、身體、│
 │      │          │      │安全構成威脅，具有危險性    │
 ├───┼─────┼───┼──────────────┤
 │ ８   │扳手      │1支   │客觀上足以對人之生命、身體、│
 │      │          │      │安全構成威脅，具有危險性    │
 └───┴─────┴───┴──────────────┘